臺灣雲林地方法院刑事判決
110年度交易字第63號

公  訴  人  臺灣雲林地方檢察署檢察官
被      告  丁清祥


上列被告因公共危險案件，經檢察官提起公訴（110年度偵字第4
36號、第1523號），被告於準備程序中就被訴事實為有罪之陳述
，本院裁定進行簡式審判程序，合併判決如下：
    主      文
丁清祥駕駛動力交通工具而吐氣所含酒精濃度達每公升零點二五
毫克以上，共貳罪，各處有期徒刑柒月。應執行有期徒刑拾月。
    事實及理由
壹、犯罪事實
一、丁清祥於民國109年11月16日上午11時許起至同日下午1時許
    止，在雲林縣臺西鄉文化路某友人之住處飲用啤酒2瓶後，
    明知飲酒後不得駕駛動力交通工具，仍於同日下午6時許，
    自上址駕駛車牌號碼0000-00號自用小客車行駛於道路。嗣
    於同日晚間6時46分許，行經臺西鄉和豐村忠孝路286號前，
    撞擊李麗懿所停放在路旁之車牌號碼0000-00號自用小客車
    ，送醫後，經警於同日晚間7時42分許，至醫院施以酒精濃
    度測試，測得其吐氣所含酒精濃度達每公升0.84毫克。
二、丁清祥於110年2月10日下午2時許起，在雲林縣臺西鄉文化
    路之檳榔攤飲用啤酒後，明知飲酒後不得駕駛動力交通工具
    ，仍於同日下午6時40分許，駕駛車牌號碼0000-00號自用小
    貨車，自上開飲酒處出發而行駛於道路。嗣於同日下午6時45分
    許，行經臺西鄉山寮村山寮105號前時，因駕車跨越雙黃線
    行駛為警攔查，並於同日下午7時7分許，測得其吐氣所含酒
    精濃度為每公升0.50毫克。
貳、證據名稱    
    證人李麗懿於警詢中之證述、道路交通事故現場圖、道路交
    通事故調查報告表㈠、㈡各1份、現場照片及行車影像畫面共1
    4張、雲林縣警察局臺西分局交通分隊道路交通事故當事人
    酒精測定紀錄表1份、財團法人台灣電子檢驗中心呼氣酒精
    測試器檢定合格證書影本1份、臺西派出所道路交通事故當
    事人酒精測定紀錄表1份、財團法人工業技術研究院呼氣酒
    精測試器檢定合格證書影本1份、雲林縣警察局舉發違反道
    路交通管理事件通知單影本4份、車輛詳細資料報表、證號
    查詢汽車駕駛人資料各1紙、雲林縣臺西鄉調解委員調解書1
    份、診斷證明書1份及被告丁清祥之自白。
參、論罪科刑
一、核被告所為，均係犯刑法第185條之3第1項第1款之駕駛動力
    交通工具而吐氣所含酒精濃度達每公升零點二五毫克以上罪
    。所犯上開二罪間，犯意各別，行為不同，應分論併罰。
二、被告前因公共危險案件，經判處有期徒刑6月確定，於109年
    10月13日易科罰金執行完畢等情，有臺灣高等法院被告前案
    紀錄表在卷可參，其受有期徒刑之執行完畢後，5年以內故
    意再犯本件有期徒刑以上之罪，為累犯，本院審酌被告犯罪
    情狀，認為如依累犯規定加重最低本刑，並不會使被告所受
    之刑罰超過其所應負擔之罪責，也不會使其人身自由因此遭
    受過苛之侵害，與憲法罪刑相當原則及比例原則皆無抵觸，
    故均依刑法第47條第1項規定加重其刑（依刑事判決精簡原
    則，主文中不為累犯之記載）。
三、爰審酌被告酒後駕車足以造成注意能力減低，提高重大違反
    交通規則之可能，除增加其他用路人無端風險，亦有危及被
    告自身安全之虞，且交通事故動輒造成死傷，其潛在之危害
    性不言可喻，況政府已對禁止酒駕行為大力宣導，並嚴加取
    締，被告對此危險性應有認識，卻輕忽危險駕駛可能造成死
    傷結果，貿然駕車上路，撞及路邊停放車輛，置己身及其他
    用路人之生命、身體、財產損失於不顧，又本次為第五次及
    六次犯酒後駕車之公共危險罪，足見被告漠視交通安全，實
    不足取。惟念及被告坦承犯行，且犯罪事實一中造成李麗懿
    之損害，已與李麗懿成立調解，填補其損害，有上開雲林縣
    臺西鄉調解委員會調解書在卷可參，並兼衡其高職畢業之學
    歷，職業為工，月薪約新臺幣3萬元，目前與成年之子同住
    之家庭狀況等一切情狀，分別量處如主文所示之刑，並定其
    應執行刑。檢察官固具體求處7月、8月，定應執行有期徒刑
    1年之刑度，惟本院認主文所示之刑，已足收警惕之效。
據上論斷，應依刑事訴訟法第273條之1第1項、第299 條第1 項
前段，判決如主文。
本案經檢察官吳文城提起公訴，檢察官施家榮到庭執行職務。
中　　華　　民　　國　　110 　年　　4 　　月　　14　　日
                刑事第一庭    法  官  楊陵萍
如不服本判決應於收受判決後20日內向本院提出上訴書狀，並應
敘述具體理由；其未敘述上訴理由者，應於上訴期間屆滿後20日
內向本院補提理由書（均須按他造當事人之人數附繕本）。「切
勿逕送上級法院」。
                              書記官  李達成
中　　華　　民　　國　　110 　年　　4 　　月　　14　　日
附錄本案論罪科刑法條全文：
中華民國刑法第185條之3
駕駛動力交通工具而有下列情形之一者，處2年以下有期徒刑，
得併科20萬元以下罰金：
一、吐氣所含酒精濃度達每公升零點二五毫克或血液中酒精濃度
    達百分之零點零五以上。
二、有前款以外之其他情事足認服用酒類或其他相類之物，致不
    能安全駕駛。
三、服用毒品、麻醉藥品或其他相類之物，致不能安全駕駛。
因而致人於死者，處3年以上10年以下有期徒刑；致重傷者，處1
年以上7年以下有期徒刑。
曾犯本條或陸海空軍刑法第54條之罪，經有罪判決確定或經緩起訴處分確定，於五年內再犯第1項之罪因而致人於死者，處無期徒刑或5年以上有期徒刑；致重傷者，處3年以上10年以下有期徒刑。